【裁判字號】    89,易,1513
【裁判日期】    900305
【裁判案由】    違反電子遊戲場業管理條例
【裁判全文】
臺灣彰化地方法院刑事判決                        八十九年度易字第一五一三號
    公  訴  人  臺灣彰化地方法院檢察署檢察官
    被      告  丙○○
                甲○○
右列被告因違反電子遊戲場業管理條例等案件，經檢察官提起公訴（八十九年度偵字
第六三二一、六七四八號），本院判決如左：
    主  文
丙○○違反未依電子遊戲場業管理條例規定辦理營利事業登記，不得經營電子遊戲場
業之規定，累犯，處拘役貳拾日，如易科罰金，以佰元折算壹日；又共同連續在公
眾得出入之場所賭博財物，處罰金仟元，如易服勞役，以佰元折算壹日。
甲○○連續在公眾得出入之場所賭博財物，處罰金壹仟元，如易服勞役，以佰元折
算壹日。
扣案之電子遊戲機具拾肆台（ＩＣ板拾陸塊）、代幣貳仟零伍拾枚、代幣盒肆個，均
沒收。
    事  實
一、丙○○有違反麻醉藥品管理條例、贓物等犯罪紀錄，其中一次違反麻醉藥品管理
    條例案件，於民國（下同）八十五年間經本院判處有期徒刑十月確定，於八十五
    年八月十五日縮短刑期執行完畢（起訴書誤為八十五年八月十七日執行完畢）。
    未知悔改，未依於八十九年二月三日公布施行，於同年月五日生效之電子遊戲場
    業管理條例規定辦理營利事業登記，即在彰化縣溪湖鎮○○路○段七十四號其所
    經營之便利商店，公眾得出入之場所，擺設滿貫大亨、孔雀王二代等電子遊戲機
    具，經營電子遊戲場業。並另與其雇用，不詳姓名、年籍之女店員，基於賭博之
    共同概括犯意，於八十九年八月五、六日左右與八十九年八月十三日，在前址便
    利商店，公眾得出入之場所，由該不詳女店員以每枚新台幣（下同）十元將店內
    電子遊戲機具使用之代幣兌換給甲○○，由甲○○基於賭博之概括犯意，將代幣
    投入滿貫大亨、小瑪莉等電子遊戲機具，顯示一定積分，押注分數按各該電子遊
    戲機具之規則把玩，視結果得失分數，再憑分數向店員兌換現金之方式連續二次
    賭博財物。先於八十九年七月一日上午十一時十分許，在前址商店為警查獲，並
    扣得電子遊戲機具孔雀王二代一台及滿貫大亨五台（ＩＣ板有六塊，機體責付店
    員保管）、代幣六百五十個及代幣盒四個。嗣於八十九年八月十三日晚上九時五
    十分許，在前址商店，值甲○○賭玩小瑪莉電子遊戲機具時，當場為警查獲，並
    扣得電子遊戲機具滿貫大亨五台、跑馬兩人座一台、小瑪莉一台及小丑列車一台
    （ＩＣ板有十塊，機體責付店員保管）、代幣一千四百枚。
二、案經彰化縣政府函請併彰化縣警察局溪湖分局報請台灣彰化地方法院檢察署檢察
    官偵查起訴。
    理  由
一、訊據被告丙○○，坦承未辦理營利事業登記，即在前揭時、地擺設電子遊戲機具
    ，經營電子遊戲場業之犯行。惟否認有賭博犯行，辯稱，所擺的電子遊戲機均係
    娛樂性，沒有現金交易（賭博）云云。經查，甲○○於八十九年八月五、六日（
    即依八十九年八月十三日往前之上星期六或日），在前址店內把玩滿貫大亨時贏
    了約七、八百元時，有向櫃檯小姐洗分兌換現金，但是那個小姐已忘記。與其在
    該店內把玩遊戲機所贏分數均可向櫃檯小姐以不等倍數洗分兌換現金。在八十九
    年八月十三日沒有向櫃檯小姐洗分，因當日玩遊戲機已輸了約八、九百元諸情，
    已據甲○○於警訊供陳至詳，衡諸甲○○只係賭玩者，與被告丙○○無何怨隙，
    無誣攀之理，足見店內應有賭博情事。又店內小姐只係受僱，若非老闆指示可以
    電子遊戲機之分數洗分兌換現金，斷無自作主張兌換現金予賭玩者之事，故被告
    丙○○身為該店之負責人，對此賭博犯行委難推諉不知。雖店員黃怡靜、乙○○
    及臨時代為店員之丁○○，均證述，渠等並無依分數兌換現金給賭玩電子遊戲機
    者，亦不知店內有賭博情事云云，但此亦關涉證人自身之罪責，故證人之證詞未
    足採為有利被告之認定。並有電子遊戲機具滿貫大亨十台、孔雀王二代一台、跑
    馬兩人座一台、小瑪莉一台及小丑列車一台共十四台（ＩＣ板十六塊）、代幣二
    千零五十枚與代幣盒四個扣案可憑，被告丙○○所辯，無足採信，而本案事證明
    確，被告二人犯行均堪認定。
二、核被告丙○○、甲○○所為，均係犯刑法第二百六十六條第一項前段之賭博罪。
    被告丙○○另違反電子遊戲場業管理條例第十五條之規定，應依同條例第二十二
    論處。被告丙○○與不詳女店員，就所犯賭博罪，有犯意之聯絡、行為之分擔，
    應論以共同正犯。被告二人先後二次賭博犯行，時間緊接、犯罪構成要件相同，
    顯係基於概括之犯意為之，應各論以連續為一罪，依法加重其刑。被告丙○○所
    犯上開二罪，犯意各別，行為互異，應分論併罰。公訴人雖指被告丙○○自八十
    八年十二月起，即在前址店內賭博，但訊據被告堅詞否認，且查無其他積極證據
    足資證明，此部分被告丙○○之犯行不能證明，但公訴人指此部分與前開被告丙
    ○○經本院認定之賭博犯行部分具連續犯裁判上一罪關係，爰不另為無罪之諭知
    。又公訴人雖無論及被告丙○○係與不詳女店員具共犯關係，與漏論被告甲○○
    二次賭博行為為連續犯，但因均屬起訴效力所及，本院自得一併審究。另被告丙
    ○○曾因違反麻醉藥品管理條例案件，於八十五年間經本院判處有期徒刑十月確
    定，於八十五年八月十五日縮短刑期執行完畢，有台灣彰化地方法院檢察署刑案
    資料查註紀錄表、台灣高等法院被告全國前案紀錄表在卷可稽，五年內復犯前開
    電子遊戲場業管理條例第二十二條有期徒刑以上之罪，應依法論以累犯，而加重
    其刑。爰審酌被告二人犯罪之動機、目的、手段、所造成之危害及犯罪後之態度
    等一切情狀，各量處如主文所示之刑，並分別諭知易科罰金、易服勞役折算之標
    準，以示懲儆。扣案之電子遊戲機具孔雀王二代一台及滿貫大亨五台（ＩＣ板六
    塊）、代幣六百五十個及代幣盒四個，屬被告丙○○所有，供犯罪所用之物，已
    經被告丙○○供明，依刑法第三十八條第一項第二款宣告沒收。扣案電子遊戲機
    具滿貫大亨五台、跑馬兩人座一台、小瑪莉一台及小丑列車一台（ＩＣ板十塊）
    與代幣一千四百枚，係屬當場賭博之器具，依刑法第二百六十六條第二項宣告沒
    收。
三、被告甲○○經合法傳喚，無正當理由不到庭，本院認為應科罰金案件，爰不待其
    到庭陳述，逕行判決。
據上論斷，應依刑事訴訟法第二百九十九條第一項前段、第三百零六條，電子遊戲場
業管理條例第二十二條，刑法第十一條前段、第二十八條、第五十六條、第二百六十
六條第一項前段、第二項、第四十七條、第四十一條第一項、第四十二條第二項、第
三十八條第一項第二款，罰金罰鍰提高標準條例第一條前段、第二條，判決如主文。
本案經檢察官詹昭書到庭執行職務。
中      華      民      國      九十        年      三    月      五  日
                                臺灣彰化地方法院刑事第三庭
                                  法      官    洪  榮  謙
右正本證明與原本無異。
如不服本判決，應於判決送達後十日內向本院提出上訴狀（須附繕本）。
                                  法院書記官    張  木  松
中      華      民      國      九十        年      三    月      七  日
電子遊戲場業管理條例第二十二條：
違反第十五條規定者，處行為人一年以下有期徒刑、拘役或併科新臺幣五十萬元以上
二百五十萬元以下罰金。
刑法第二百六十六條
在公共場所或公眾得出入之場所賭博財物者，處一千元以下罰金，但以供人暫時娛樂
之物為賭博者，不在此限。
當場賭博之器具與在賭檯或兌換籌碼處之財物，不問屬於犯人與否，沒收之。


司法院資訊處製作；財團法人民間司法改革基金會備份。
